【裁判字號】    97,易,655
【裁判日期】    971031
【裁判案由】    傷害
【裁判全文】
臺灣基隆地方法院刑事判決               97年度易字第655號
公  訴  人  臺灣基隆地方法院檢察署檢察官
被      告  乙○○
上列被告因傷害案件，經檢察官提起公訴（96年度偵緝字第3761
號），被告並於準備程序進行中為有罪之陳述，本院乃裁定以簡
式審判程序進行審理，並判決如下：
    主  文
乙○○傷害人之身體，處有期徒刑陸月，如易科罰金，以新臺幣
壹仟元折算壹日。
    事  實
一、前案紀錄：
    乙○○前因犯傷害案件，經本院基隆簡易庭於民國96年8 月
    21日，以96年度基簡字第668 號判決有期徒刑六月、減為有
    期徒刑三月，並經本院合議庭於96年12月20日，以96年度簡
    上字第146 號判決上訴駁回而告確定，甫於97年5 月19日易
    科罰金執行完畢（惟之於本案而言，則尚不構成累犯）。
二、本案事實：
    緣乙○○與丙○○均係「基隆市○○區○○路仁愛市場」內
    之豬肉攤販，彼此並因攤位相鄰而時有競爭。其間，乙○○
    亦曾多次因生意細故，或以言詞指謫丙○○販售劣質豬肉，
    致經丙○○提起誹謗告訴，而由本院以96年度簡上字第11號
    判決，判處乙○○拘役40日確定；或與丙○○一言不合、爆
    發口角進而動手傷人，致經丙○○先、後提起傷害告訴，而
    由本院以94年度基簡字第489 號判決，判處乙○○拘役59日
    確定，暨以96年度簡上字第146 號判決，判處乙○○有期徒
    刑三月確定（即如前揭一之所述）。97年3 月18日上午10時
    左右，乙○○又因生意競爭，而在「仁愛市場Ａ47號」之丙
    ○○豬肉攤位旁，對丙○○販售豬肉之品質語出質疑；丙○
    ○聞言氣憤難平，遂舉前案事例以盼乙○○收斂己行。乃乙
    ○○見丙○○舊事從提，竟心生悒悶而萌生傷害人身體之犯
    意，進而隨手拾取磨刀鐵棒以擊打丙○○之頭、臉各部，並
    因丙○○出手挌擋，而使丙○○受有左臉瘀傷、左前臂挫傷
    之傷害。
三、案經丙○○訴由臺灣基隆地方法院檢察署檢察官偵查起訴。
    理  由
一、法院組織之說明
    查刑事訴訟法第二百八十四條之一：「除簡式審判程序、簡
    易程序及第三百七十六條第一款、第二款所列之罪之案件外
    ，第一審應行合議審判。」業於本案繫屬以前經公布施行。
    兼以本案起訴罪名，核與刑事訴訟法第三百七十六條第一款
    、第二款之規定相符，是其當有首開規定之適用，即其法院
    組織應為獨任審判無誤。
二、本案之審判程序
    本案被告乙○○所犯者，非為死刑、無期徒刑、最輕本刑為
    三年以上有期徒刑之罪或高等法院管轄之第一審案件；兼以
    被告業於準備程序進行中，就被訴事實為有罪之陳述，本院
    乃告知其簡式審判程序之旨，並於聽取公訴人及被告之意見
    後，依刑事訴訟法第二百七十三條之一第一項規定，裁定改
    行簡式審判程序。準此，本案當亦有刑事訴訟法第一百五十
    九條第二項前段，「不受傳聞證據法則拘束」之例外性規定
    之適用。
三、本案事實之認定
    前揭事實業據被告乙○○於本院審理時坦承在卷，並經證人
    即告訴人丙○○證述明確，且有行政院衛生署基隆醫院驗傷
    診斷書1 紙及臺灣高等法院被告前案紀錄表暨本院96年度簡
    上字第11號刑事判決、94年度基簡字第489 號刑事判決、96
    年度簡上字第146 號刑事判決等件在卷足佐。綜上，足認被
    告於本院審理時之任意性自白，與事實相符，可以採信。從
    而，本案事證明確，被告如本判決事實欄所載之傷害犯行，
    洵堪認定。
四、論罪科刑之部分
    核被告乙○○如本判決事實欄二之所為，係犯刑法第二百七
    十七條第一項之普通傷害罪。本院審酌被告持磨刀鐵棒傷害
    告訴人之犯罪手法及其動機、告訴人所受傷害之程度（左臉
    瘀傷、左前臂挫傷）及被告雖迄未賠償告訴人所受損害，然
    其亦未推諉己過之犯後態度，佐以被告前即曾動輒因生意細
    故，而或以言詞指謫告訴人販售劣質豬肉，或與告訴人爆發
    口角進而動手傷人，致遭本院先、後判處罪刑確定（詳如前
    述，惟均不構成累犯），有臺灣高等法院被告前案紀錄表及
    本院96年度簡上字第11號刑事判決、94年度基簡字第489 號
    刑事判決、96年度簡上字第146 號刑事判決等件在卷可稽，
    猶不知記取教訓而再罹本案，顯見其行為控制力之薄弱及其
    法紀觀念之淡薄等一切情狀，量處如主文所示之刑，併諭知
    易科罰金之折算標準。至被告恃以傷害告訴人之磨刀鐵棒1
    支，既未扣案，復無證據足認乃被告個人所有之物，爰不併
    予隨案宣告沒收，附此指明。
據上論斷，應依刑事訴訟法第二百八十四條之一、第二百七十三
條之一第一項、第二百九十九條第一項前段，刑法第二百七十七
條第一項、第四十一條第一項前段，刑法施行法第一條之一，判
決如主文。
本案經檢察官甲○○到庭執行職務。
中    華    民    國    97    年    10    月    31    日
                  刑事第四庭法  官  王慧惠
以上正本證明與原本無異。
如不服本判決應於收受本判決後10日內向本院提出上訴書狀，其
未敘述上訴理由者，並得於提起上訴後10日內向本院補提理由書
狀（均須按他造當事人之人數附繕本）「切勿逕送上級法院」。
中    華    民    國    97    年    10    月    31    日
                            書記官  王一芳
附錄論罪法條：
刑法第277 條第1 項
傷害人之身體或健康者，處3 年以下有期徒刑、拘役或1 千元以
下罰金。


司法院資訊處製作；財團法人民間司法改革基金會備份。
